最高法院民事裁定　　　　　　　九十四年度台抗字第八八五號
　　再 抗告 人　怡工程股份有限公司
　　法定代理人　柯正雄
　　訴訟代理人　丁福慶律師
上列再抗告人與相對人唐榮鐵工廠股份有限公司間請求撤銷仲裁
判斷再審事件，對於中華民國九十四年七月二十二日臺灣高等法
院裁定（九十四年度抗字第一八七一號），提起再抗告，本院裁
定如下：
    主  文
再抗告駁回。
再抗告訴訟費用由再抗告人負擔。
    理  由
按為形成之訴訴訟標的之形成權，有為財產上者，有為身分上者
，其以身分上之形成權為訴訟標的者，為非財產權之訴訟；其以
財產上之形成權為訴訟標的者，為財產權之訴訟。撤銷仲裁判斷
之訴，為其訴訟標的法律關係之形成權，既非身分上之形成權，
自屬財產權之訴訟，其訴訟標的價額，自應以原告如獲勝訴判決
所得受之客觀上利益定之（本院八十三年台抗字第一六一號判例
意旨參照）。而此種財產權之性質及其訴訟標的價額之核定，要
不因再審之訴而異其結果。本件再抗告人與相對人間請求撤銷中
華民國仲裁協會八十八年度商仲聲愛字第○一二號，有關駁回其
請求之工程款新台幣（下同）三千七百七十九萬三千四百六十七
元之仲裁判斷再審事件，再抗告人不服台灣台北地方法院（下稱
台北地院）駁回其再審之訴之判決（九十三年度再字第一三號）
，提起第二審上訴，未據繳納足額裁判費。台北地院以裁定命其
補繳五十一萬五千九百六十元，再抗告人不服提起抗告。原法院
以：本件撤銷仲裁判斷再審之訴，屬財產權之訴訟，其訴訟標的
價額應以再抗告人獲勝訴判決所得受之利益即三千七百七十九萬
三千四百六十七元定之。依中華民國九十二年九月一日修正施行
之民事訴訟法第七十七條之十三、第七十七條之十七第一項，及
該院（九二）院田文公字第○三○二八號函示，再抗告人提起第
二審上訴，應徵裁判費五十一萬六千九百六十元，扣除其已繳納
之一千元，台北地院命再抗告人應再補繳五十一萬五千九百六十
元並無不合，因而駁回再抗告人之抗告，揆諸上開說明，於法並
無違背。再抗告意旨徒以：撤銷仲裁判斷之訴，僅使應撤銷之一
部判斷，回復至未判斷之狀態，難認具財產上之客觀利益。及民
事訴訟法於九十二年九月一日修（增）訂訴訟費用之相關規定，
已不認其有財產上之客觀利益等詞，指摘原裁定不當，求予廢棄
，非有理由。
據上論結，本件再抗告為無理由。依民事訴訟法第四百九十五條
之一第二項、第四百八十一條、第四百四十九條第一項、第九十
五條、第七十八條，裁定如主文。
中　　華　　民　　國　九十四　年　　九　　月  二十九  日
                      最高法院民事第五庭
                          審判長法官  朱　建　男
                                法官  蘇　達　志
                                法官  陳　碧　玉
                                法官  王　仁　貴
                                法官  葉　勝　利
      本件正本證明與原本無異
                                      書  記  官
中　　華　　民　　國　九十四　年　　十　　月   十二　 日
                                                   ｍ
